【裁判字號】    92,易,981
【裁判日期】    920411
【裁判案由】    國家安全法等
【裁判全文】
臺灣板橋地方法院刑事判決                          九十二年度易字第九八一號
    公  訴  人  臺灣板橋地方法院檢察署檢察官
    被      告  甲○○
右列被告因國家安全法等案件，經檢察官提起公訴 (九十二年度偵字第二六二一號)
，本院判決如左：
    主  文
甲○○共同違反國家安全法第三條第一項規定未經許可入境，處有期徒刑參月，如易
科罰金，以參佰元折算壹日；又收受贓物，處有期徒刑參月，如易科罰金，以參佰元
折算壹日。應執行有期徒刑伍月，如易科罰金，以參佰元折算壹日。
    事  實
一、甲○○係大陸地區福建省人民，明知進入中華民國國境應申請許可，竟未經我國
    內政部警政署入出境管制局許可，與姓名年籍不詳之臺灣地區陳姓成年男子基於
    共同犯意聯絡，於民國九十一年三月二十三日十一時許，搭乘由該名陳姓男子駕
    駛不詳船名之漁船，自大陸地區福建省福清市小山東碼頭偷渡進入中華民國境內
    ，於同日自臺灣東北角附近上岸，入台四處打工賺錢。甲○○復於九十一年十一
    月下旬某日，在桃園縣龜山鄉○○路不詳租處，明知姓名年籍不詳綽號「阿威」
    之成年男子所交付之車牌號碼為ＡＭＣ─三００號機車，係屬來路不明之贓物（
    該車係陳祿欽所有，交由陳祿國使用，於九十一年九月二十五日六時許，在桃園
    縣中壢市○○路七十四號前失竊），竟仍加以借用而收受之。嗣於九十二年一月
    十七日二十一時三十分許，在臺北縣蘆洲市○○○路與成功路口，甲○○騎乘上
    開機車為警攔查，因而查獲上情。
二、案經臺北縣政府警察局蘆洲分局報請臺灣板橋地方法院檢察署檢察官偵查起訴。
    理  由
一、右揭事實，訊據被告甲○○固不否認未經許可進入我國中華民國領域，惟矢口否
    認有何收受贓物犯行，辯稱：不知該機車係贓車云云。惟查，上開車牌號碼ＡＭ
    Ｃ─三００號機車係陳祿欽所有，借予其兄陳祿國騎乘，於九十一年九月二十五
    日六時許，停放在桃園縣中壢市○○路七十四號前為不詳姓名之人竊取等情，業
    據被害人陳祿國於警訊中證述明確，並有臺北縣警察局蘆洲分局贓證物認領保管
    單、車輛車牌失竊作業－查獲車輛認可資料各一紙為證，則上開機車確係他人失
    竊之贓車無誤。其次，就上開機車之來源及交付予被告收受之過程，被告於警訊
    中先稱：阿威說機車是他朋友的，然後將鑰匙交給伊云云（參見警訊筆錄），於
    偵查中改稱：原本伊與阿威租屋於同一處，約九十一年十月中旬阿威先退租，伊
    大約晚一個月退租，因他退租後租車一直停放在租處，伊看他沒有用，所以在九
    十一年十一月底打阿威之行動電話向他借車，因他的鑰匙一直放在我們原來租屋
    處，所以伊直接用鑰匙啟動的云云，迄於審理中再稱：他說車子是他的，以前機
    車放在朋友那邊，現在拿回來云云，則就機車究為何人所有、鑰匙如何交付等情
    ，被告先後所供不一，已有可疑；又依上述查詢報表所載，該機車排氣量一二四
    ＣＣ，屬重型機車，依被害人陳添祿國於警訊時所陳，尚值新台幣一萬元左右，
    價值非微；而被告經檢察官詢及綽號「阿威」者為何人及兩人如何歸還機車乙節
    ，被告答稱：伊真的不知道他的年籍資料，伊等並沒有特別約定歸還時間，阿威
    說他要用時會打電話通知伊云云，是被告既不知「阿威」者之真實姓名或其聯絡
    方式，其僅與阿威共住約一月，自認識至借車期間又未滿三月，衡情二人交情非
    厚，是對於「阿威」如此大方主動將機車無償借與被告使用，復未約定車輛歸還
    時間、地點，被告於收受該機車時，豈會無疑該車來源？再質之被告亦供承：伊
    知臺灣騎車要索取行車執照才能騎車等語，因之其於借用車輛時，為擔保車輛來
    源之正當性，何以於收受機車同時，未要求「阿威」將該車行車執照隨車一併交
    付予被告，以應付交通警察不時稽查。顯見被告對本件機車係屬贓車應有認識，
    所辯無非畏罪卸責之詞，不足採信。事證明確，被告犯行堪以認定，應予依法論
    科。
二、按「人民入出境，應向內政部警政署入出境管理局申請許可，未經許可者，不得
    入出境」，國家安全法第三條第一項定有明文，被告違反上開規定未經許可入境
    ，核其所為係犯國家安全法第六條第一項之罪，其收受贓物部分，另觸犯刑法第
    三百四十九條第一項之收受贓物罪。又被告與該不詳姓名之陳姓男子就違反國家
    安全法部分彼此間有犯意聯絡及行為分擔，為共同正犯。又被告前開所犯二罪間
    ，罪名互異，犯意各別，應予分論併罰。爰審酌被告犯罪之動機、目的、手段、
    品行、智識程度、所生危害及犯罪後之態度等一切情狀，量處如主文所示之刑，
    並定其應執行之刑及諭知易科罰金之折算標準，
據上論斷，應依刑事訴訟法第二百九十九條第一項前段、國家安全法第六條第一項、
刑法第十一條前段、第二十八條、第三百四十九條第一項、第四十一條第一項前段、
、第五十一條第五款、罰金罰鍰提高標準條例第一條前段、第二條，判決如主文。
本案經檢察官林建中到庭執行職務
中      華      民      國    九十二    年      四      月     十一     日
                                      臺灣板橋地方法院刑事第六庭
                                          法  官  徐   蘭   萍
右正本證明與原本無異。
如不服本判決，應於判決送達後十日內，向本院提出上訴狀。
                                          書記官  莊   川   億
中      華      民      國    九十二    年      四      月     十四     日
附錄本案論罪科刑法條全文：
國家安全法第六條：
違反第三條第一項規定未經許可入出境者，處三年以下有期徒刑、拘役或科或併科新
臺幣九萬元以下罰金。
無正當理由拒絕或逃避依第四條規定所實施之檢查者，處六月以下有期徒刑、拘役或
科或併科新臺幣一萬五千元以下罰金。
刑法第三百四十九條
收受贓物者，處三年以下有期徒刑、拘役或五百元以下罰金。
搬運、寄藏、故買贓物或為牙保者，處五年以下有期徒刑、拘役或科或併科一千元以
下罰金。
因贓物變得之財物，以贓物論。


司法院資訊處製作；財團法人民間司法改革基金會備份。
